fr: Équipements sportifs > Divers sports > Boxe et arts martiaux > Équipement de protection pour la boxe et les arts martiaux: Gants et mitaines de boxe et MMA; Bandages de mains pour la boxe et le combat libre; Protège avant-bras de boxe et arts martiaux; Plastrons de boxe et arts martiaux; Protège-pieds de boxe et d'arts martiaux; Casques de boxe et arts martiaux; Coquilles de protection; Protège-tibias d'arts martiaux mixtes
bg-BG: Спортни стоки > Спортни занимания > Бокс и бойни изкуства > Защитна екипировка за бокс и бойни изкуства: Ръкавици за бокс и смесени бойни изкуства (MMA); Бинтове за ръце за бокс и смесени бойни изкуства (MMA); Протектори за ръце за бокс и бойни изкуства; Протектори за тяло за бокс и бойни изкуства; Протектори за крака за бокс и бойни изкуства; Протектори за глава за бокс и бойни изкуства; Предпазители за слабини; Протектори за пищял за смесени бойни изкуства (MMA)
vi: Dụng cụ thể thao > Điền kinh > Đấm bốc & Võ thuật > Thiết bị bảo vệ khi đấm bốc và thi đấu võ thuật: Găng tay đấm bốc & MMA; Băng quấn tay võ đối kháng tổng hợp và đấm bốc; Bảo vệ cánh tay võ thuật và đấm bốc; Giáp võ thuật và đấm bốc; Băng bảo vệ bàn chân boxing và võ thuật; Mũ bảo vệ đấm bốc và võ thuật; Đồ bảo hộ hạ bộ; Bảo vệ cẳng chân võ đối kháng tổng hợp
it: Articoli sportivi > Sport > Boxe e arti marziali > Attrezzatura protettiva pugilato: Guanti e manopole da boxe e MMA; Fasce per le mani per boxe e arti marziali; Protezioni per le braccia per boxe e arti marziali; Protezioni per il corpo per boxe e arti marziali; Calzari protettivi per boxe e arti marziali; Protezioni per la testa per boxe e arti marziali; Conchiglie protettive; Parastinchi per arti marziali miste
sk-SK: Športový tovar > Atletika > Box a bojové umenia > Ochranné vybavenie na box a bojové umenia: Boxerské a MMA rukavice; Boxerské a MMA bandáže na ruky; Chrániče rúk pre box a bojové umenia; Chrániče tela pre box a bojové umenia; Chrániče nôh pre box a bojové umenia; Chrániče hlavy pre box a bojové umenia; Chrániče slabín; MMA chrániče holení
cs: Sportovní potřeby > Atletické sporty > Box a bojové sporty > Ochranné pomůcky pro box a bojové sporty: Rukavice na box a MMA; Bandáže na box a MMA; Chrániče rukou a předloktí na box a bojové sporty; Chrániče těla na box a bojové sporty; Chrániče chodidel na box a bojová umění; Chrániče hlavy na box a bojové sporty; Suspenzory; Chrániče holení na MMA
lt-LT: Sporto prekės > Atletika > Boksas ir kovos menai > Bokso ir kovos menų apsauginė įranga: Bokso ir MMA pirštinės ir kumštinės pirštinės; Bokso ir MMA rankų vyniojimo juostos; Bokso ir kovos menų rankų apsaugos; Bokso ir kovos menų kūno apsaugos; Bokso ir kovos menų pėdų apsaugos; Bokso ir kovos menų galvos apdangalai; Kirkšnies apsaugos; MMA blauzdų apsaugos
ro-RO: Articole sportive > Atletism > Box și arte marțiale > Echipament de protecție pentru box și arte marțiale: Mănuși de box și mitene pentru box și MMA; Chingi pentru mâini pentru box și MMA; Protecții pentru brațe pentru box și arte marțiale; Protecții pentru corp pentru box și arte marțiale; Protecții de picior pentru box și arte marțiale; Protecții pentru cap pentru box și arte marțiale; Protecții pentru zona inghinală; Protecții pentru tibie MMA
tr: Spor Malzemeleri > Spor Ekipmanları > Boks ve Dövüş Sporları > Boks ve Dövüş Sanatları Koruyucu Giysileri: Boks ve MMA Eldivenleri; Boks ve MMA Bandajları; Boks ve Dövüş Sporları Kol Koruyucuları; Boks ve Dövüş Sporları Vücut Koruyucuları; Boks ve dövüş sanatları ayak korumaları; Boks ve Dövüş Sporları Başlıkları; Kasık koruyucular; MMA Tekmelikleri
en: Sporting Goods > Athletics > Boxing & Martial Arts > Boxing & Martial Arts Protective Gear: Boxing & MMA Gloves & Mitts; Boxing & MMA Hand Wraps; Boxing & Martial Arts Arm Guards; Boxing & Martial Arts Body Protectors; Boxing & Martial Arts Foot Guards; Boxing & Martial Arts Headgear; Groin Guards; MMA Shin Guards
th: อุปกรณ์กีฬา > การกีฬา > มวยและศิลปะการต่อสู้ > อุปกรณ์ป้องกันสำหรับการชกมวยและศิลปะการต่อสู้: ถุงมือและนวมชกมวยและ MMA; ที่พันมือสำหรับชกมวยและ MMA; ที่ป้องกันแขนสำหรับชกมวยและศิลปะการต่อสู้; อุปกรณ์ป้องกันการบาดเจ็บสำหรับชกมวยและศิลปะการต่อสู้; สนับเท้ามวยและศิลปะการต่อสู้; อุปกรณ์สวมหัวสำหรับชกมวยและศิลปะการต่อสู้; กระจับป้องกัน; ที่ป้องกันคางของ MMA
hu: Sportszerek > Atlétika > Boksz és harcművészetek > Boksz- és harcművészeti védőfelszerelés: Boksz- és MMA-kesztyűk; Boksz és MMA kézvédők; Boksz- és harcművészeti karvédők; Boksz- és harcművészeti testvédők; Box és harcművészeti lábfejvédők; Boksz- és harcművészeti fejfedők; Ágyékvédők; MMA lábszárvédők
fi: Urheilutarvikkeet > Urheilu > Nyrkkeily ja vapaaottelu > Nyrkkeily- ja vapaaottelusuojat: Nyrkkeilyn ja vapaaottelun hanskat ja käsineet; Nyrkkeilyn ja vapaaottelun käsisiteet; Nyrkkeilyn ja vapaaottelun käsisuojat; Nyrkkeilyn ja vapaaottelun vartalosuojat; Nyrkkeilyn ja kamppailulajien jalkasuojat; Nyrkkeilyn ja vapaaottelun kypärät; Alasuojat; Vapaaottelun säärisuojat
zh-TW: 體育用品 > 競技體育 > 拳擊與武術 > 拳擊/武術防護裝備: 拳擊與綜合格鬥手套; 拳擊/綜合格鬥手綁帶; 拳擊/綜合格鬥手臂護具; 拳擊與武術護具; 拳擊與武術護足; 拳擊與武術護頭套; 護襠; 綜合格鬥護脛
nl: Sportartikelen > Lichaamssporten > Boksen en vechtsporten > Beschermende uitrusting voor boksen: Handschoenen en wanten voor boksen en MMA; Handbandages voor boksen en MMA; Armbeschermers voor boksen en vechtsporten; Lichaamsbeschermers voor boksen en vechtsporten; Voetbeschermers voor boksen en vechtsporten; Hoofdbeschermers voor boksen en vechtsporten; Kruisbeschermers; Scheenbeschermers voor MMA
ja: スポーツ用品 > スポーツ競技 > ボクシング・格闘技 > ボクシング・格闘技用プロテクター: ボクシング・格闘技用グローブ・ミット; ボクシング・総合格闘技用ハンドラップ; ボクシング・格闘技用アームガード; ボクシング・格闘技用ボディプロテクター; ボクシング・格闘技用フットガード; ボクシング・格闘技用ヘッドギア; グローインガード; 総合格闘技用レガース
es: Equipamiento deportivo > Equipamiento para atletismo > Boxeo y artes marciales > Equipo de protección para boxeo y artes marciales: Guantes y manoplas de boxeo y MMA; Vendas para manos para boxeo y artes marciales mixtas; Protectores para brazos para boxeo y artes marciales; Protectores corporales para boxeo y artes marciales; Protectores de pies para boxeo y artes marciales; Protectores de cabeza para boxeo y artes marciales; Protectores de ingle; Protectores de barbilla para artes marciales mixtas
zh-CN: 体育用品 > 田径 > 拳击/武术 > 拳击/武术护具: 拳击/综合格斗手套/拳套; 拳击/武术手套; 拳击/武术护臂; 拳击/武术护胸; 拳击与武术护脚; 拳击/武术头盔; 护裆; 综合格斗护胫
nb: Sportsutstyr > Friidrett > Boksing og kampsport > Beskyttelsesutstyr for boksing og kampsport: Hansker og puter for boksing og MMA; Bandasje for boksing og MMA; Armbeskyttelse for boksing og kampsport; Kroppsbeskyttelse for boksing og kampsport; Fotbeskyttere for boksing og kampsport; Hodebeskyttelse for boksing og kampsport; Skrittbeskyttere; MMA-leggbeskyttere
de: Sportartikel > Athletik > Boxen & Kampfsport > Boxschutzbekleidung: Box- und MMA-Handschuhe; Handbandagen; Armschutz; Körperschutz; Fußschützer für Boxen & Kampfsport; Kopfschutz; Tiefschützer; Schienbeinschoner
da: Sportsartikler > Atletik > Boksning og kampsport > Bokse- og kampsportsudstyr: Handsker til boksning og MMA; Håndbind til boksning og kampsport; Armbeskyttere til boksning og kampsport; Kropsbeskyttelse til boksning og kampsport; Fodbeskyttere til boksning og kampsport; Hovedbeskyttelse til boksning og kampsport; Skridtbeskyttere; Benskinner til MMA
el: Αθλητικά είδη > Αθλητισμός > Πυγμαχία & πολεμικές τέχνες > Προστατευτικός εξοπλισμός πυγμαχίας & πολεμικών τεχνών: Γάντια & γάντια χωρίς χωρίσματα πυγμαχίας & MMA; Ταινίες περιτύλιξης για τα χέρια πυγμαχίας & MMA; Προστατευτικά χεριών πυγμαχίας & πολεμικών τεχνών; Προστατευτικά θώρακα πυγμαχίας & πολεμικών τεχνών; Προστατευτικά ποδιών πυγμαχίας και πολεμικών τεχνών; Καλύμματα κεφαλής πυγμαχίας & πολεμικών τεχνών; Σπασουάρ; Προστατευτικά κνήμης MMA
ko: 스포츠용품 > 운동 > 권투/무술 > 권투/무술 보호 장비: 권투/무술 장갑/글러브; 권투/MMA 핸드랩; 권투/무술 팔 보호대; 권투/무술 보디 프로텍터; 복싱 및 무술 발 보호대; 권투/무술 헤드기어; 낭심 보호대; MMA 정강이 보호대
pt-PT: Artigos de desporto > Atividade desportiva > Boxe e artes marciais > Equipamento de proteção para boxe e artes marciais: Luvas e mitenes para boxe e MMA; Ligaduras para boxe e MMA; Proteções de braços para boxe e artes marciais; Protetores de corpo para boxe e artes marciais; Proteções de pés de boxe e artes marciais; Proteções de cabeça para boxe e artes marciais; Coquilhas; Caneleiras para MMA
sv: Sportartiklar > Idrott och sport > Boxning och kampsporter > Skyddsutrustning för boxning och kampsport: Handskar för boxning och MMA; Handlindor för boxning; Armskydd för boxning och kampsporter; Kroppsskydd för boxning och kampsporter; Fotskydd för boxning och kampsport; Huvudskydd för boxning och kampsporter; Skrevskydd; Smalbensskydd för MMA
ru: Спортивные товары > Соревновательный спорт > Бокс и единоборства > Защитная экипировка для бокса и единоборств: Перчатки для бокса и смешанных единоборств; Бинты для бокса и смешанных единоборств; Щитки для рук для бокса и единоборств; Защита корпуса для бокса и единоборств; Защита стопы для бокса и единоборств; Шлемы для бокса и единоборств; Защита паха; Защита голени для смешанных единоборств
hr-HR: Sportska oprema > Atletika > Boks i borilačke vještine > Zaštitna oprema za boks i borilačke vještine: Boksačke i MMA rukavice; Omotači za ruke za boks i MMA; Štitnici za ruke za boks i borilačke vještine; Štitnici za tijelo za boks i borilačke vještine; Štitnici za stopala za boks i borilačke vještine; Štitnici za glavu za boks i borilačke vještine; Štitnici za prepone; MMA štitnici za potkoljenicu
pl: Sprzęt sportowy > Sport > Boks i sztuki walki > Ochraniacze do boksu i sztuk walki: Rękawice i łapy do boksu i MMA; Bandaże bokserskie i do MMA; Ochraniacze na ręce do boksu i sztuk walki; Ochraniacze tułowia do boksu i sztuk walki; Ochraniacze stóp do boksu i sztuk walki; Kaski bokserskie i do sztuk walki; Ochraniacze krocza; Ochraniacze na goleń do MMA
sl-SI: Športna oprema > Šport > Boks in borilne veščine > Zaščitna oprema za boks in borilne veščine: Rokavice in palčniki za boks in mešane borilne veščine; Povoji za roke za boks in mešane borilne veščine; Ščitniki za roke za boks in borilne veščine; Ščitniki za telo za boks in borilne veščine; Boks in borilne veščine Ščitniki za stopala; Pokrivala za boks in borilne veščine; Ščitniki za dimlje; Ščitniki za goleni za mešane borilne veščine
pt-BR: Artigos esportivos > Artigos para prática de esportes > Boxe e artes marciais > Equipamentos de proteção para boxe e artes marciais: Luvas e munhequeiras para boxe e MMA; Bandagens de boxe e MMA; Protetores de braço para boxe e artes marciais; Protetores corporais para boxe e artes marciais; Protetores de pé para boxe e artes marciais; Capacetes para boxe e artes marciais; Protetores de virilha; Caneleiras de MMA